臺灣臺南地方法院交通事件裁定　　　　　　　　　　九十三年度交聲字第五五五號
　　移送機關　交通部公路總局嘉義區監理所新營監理站
　　受處分人
　　即異議人　甲○○
右列受處分人因違反道路交通管理處罰條例案件，對於交通部公路總局嘉義區監理所
新營監理站民國九十三年十月十一日所為之裁決處分（處分案號：新監裁違字第裁七
三—Ｍ00000000號）聲明異議，本院裁定如左：
    主  文
原處分關於「肇事致人受傷逃逸，吊銷駕駛執照，終生禁考」部分撤銷。
甲○○關於「肇事致人受傷逃逸」部分，不罰。
    理  由
一、原處分意旨略以：受處分人即異議人甲○○於民國九十三年十月十日凌晨零時四
    分許，於飲酒後呼氣所含酒精濃度達每公升○‧八一毫克之情形下，仍駕駛車牌
    號碼１９５８－ＪＢ號自小客車，沿台南縣白河鎮關嶺里一七五線由北往南方向
    行駛，行經該路一‧八公里處時，因不勝酒力，而與對向行駛之伍津君所駕駛之
    車牌號碼ＶＷ－８８１６號自小客車發生撞擊，造成伍津君受有「右膝蓋擦傷」
    之傷害。異議人明知駕駛自小客車肇事致人受傷，竟未對伍津君採取必要救護措
    施而逃逸，後經台南縣警察局白河分局警員據報前往現場處理，而查知上情，並
    掣單舉發。移送機關即交通部公路總局嘉義區監理所新營監理站，復以異議人之
    違規事實屬實，而依道路交通管理處罰條例第三十五條第一項第一款、第六十二
    條第一項後段之規定，裁處異議人罰鍰新台幣（下同）四萬九千五百元，並吊銷
    駕駛執照，終生不得考照。
二、聲明異議意旨則以：異議人甲○○於前揭時、地，確有於飲酒後呼氣所含酒精濃
    度達每公升○‧八一毫克之情形下，仍駕駛車牌號碼１９５８－ＪＢ號自小客車
    ，是異議人並不否認有「酒精濃度超過規定標準」之違規行為。又異議人駕駛車
    牌號碼１９５８－ＪＢ號自小客車，雖與伍津君所駕駛之自小客車發生車體碰撞
    ，然並無造成任何人員受傷，是所舉發「肇事致人受傷而逃逸」之違規，異議人
    認為有誤。從而，異議人不服原裁處關於「肇事致人受傷而逃逸」裁處「吊銷駕
    駛執照，終生禁考」部分，而提起本件異議。
三、按汽車駕駛人，駕駛汽車經測試檢定有酒精濃度超過規定標準情形者，處新台幣
    一萬五千元以上六萬元以下罰鍰，並當場移置保管其車輛及吊扣其駕駛執照一年
    ；因而肇事致人受傷者，並吊扣其駕駛執照二年；汽車駕駛人，駕駛汽車肇事致
    人受傷或死亡，應即採取救護或其他必要措拖，並向警察機關報告，不得駛離，
    違者吊扣其駕照三個月至六個月，逃逸者吊銷駕駛執照；汽車駕駛人，曾依第六
    十二條第一項之規定吊銷駕駛執照者，終身不得考領駕駛執照；道路交通管理處
    罰條例第三十五條第一項第一款、第六十二條第一項後段、及第六十七條第一項
    分別定有明文。又按汽車駕駛人有飲用酒類或其他類似物後，其吐氣所含酒精濃
    度超過每公升０．二五毫克或血液中酒精濃度超過百分之０．０五以上者，不得
    駕車，道路交通安全規則第一百十四條第二款亦有明文。
四、經查：
  (一)本件受處分人即異議人甲○○並不否認於九十三年十月十日凌晨零時四分許，於
    飲酒後呼氣所含酒精濃度達每公升○‧八一毫克之情形下，仍貿然駕駛車牌號碼
    １９５８－ＪＢ號自小客車，沿台南縣白河鎮關嶺里一七五線由北往南方向行駛
    ，行經該路一‧八公里處時，因不勝酒力，而與對向行駛之伍津君所駕駛之車牌
    號碼ＶＷ－８８１６號自小客車發生撞擊，且有台南縣警察局白河分局九十三年
    十一月四日南縣白警五字第０九三００一九三六五號函暨所附異議人警訊筆錄、
    伍津君警訊筆錄、異議人之酒精濃度測試單、道路交通事故現場圖、道路交通事
    故調查報告表(一)、(二)、及道路交通事故照片十張等附卷可稽。是此部分事實，堪
    信為真實。
  (二)異議人辯稱：本件車禍事故並無造成伍津君受有任何傷害等語。經查，證人即本
    件舉發之員警林明焜於本院調查時到庭證稱：「（問：本件是否你告發的，情形
    如何？）是我告發的，本件是因被害人於報案時說對方的車子已經肇事逃逸，我
    到現場處理時也沒有看到異議人的車子是等到約一小時後，異議人開車行經現場
    ，經被害人發現並告訴我所以我就駕車追趕異議人約五、六百公尺並將之攔下。
    而我是根據被害人陳述她受有傷害，被害人說她因車禍撞到膝蓋，所以膝蓋疼痛
    ，並且見被害人走路一跛一跛的，所以我才舉發異議人駕車肇事致人受傷而逃逸
    。我有請被害人提出診斷證明書給我，但被害人說他沒有要告異議人，所以沒有
    提出給我」等語。惟證人即被害人伍津君於偵查時證稱：伊於車禍時因過度緊張
    感覺膝蓋會痛，故於警訊筆訊中陳稱膝蓋受有傷害，『之後發現其實未受傷』等
    語，有台灣台南地方法院檢察署檢察官九十三年度營偵字第一二０五號不起訴處
    分書乙份在卷可按，並有高雄縣林園鄉調解委員會調解書一紙在卷可參，且經核
    亦無任何證據足資證明被害人伍津君確因本件車禍事故而受有傷害。準此，縱異
    議人有肇事逃逸之行為，然本件被害人伍津君客觀上並無因本件車禍事故而受有
    任何傷害，是異議人當無所謂「駕駛汽車肇事致人受傷或死亡，而逃逸者」之違
    規行為。
五、綜上所述，本件受處分人即異議人甲○○於前揭時、地，駕駛汽車雖有酒精濃度
    超過規定標準之違規事實，惟被害人伍津君並無因本件車禍事故而受有傷害，是
    縱異議人有酒後駕車逃逸行為，亦無「駕駛汽車肇事『致人受傷或死亡』，而逃
    逸者」之違規行為。從而，本件異議人之異議，經核為有理由，原處分予以裁罰
    ，於法即有未合，應由本院裁定將原處分關於「肇事致人受傷而逃逸，吊銷駕駛
    執照，終生禁考」部分撤銷，另為異議人不罰之諭知，以資適法。
六、據上論斷，應依道路交通案件處理辦法第二十條前段，裁定如主文。
中      華      民      國        九十四    年      二    月      三    日
                                  臺灣臺南地方法院交通法庭
                                      法  官    洪  榮  家
右正本證明與原本無異
如不服本裁定應於送達後五日內向本院提出抗告狀（應附繕本）。
                                      書記官    陳  志  德
中      華      民      國        九十四    年      二    月      三    日
